臺灣高等法院刑事裁定
111年度聲字第3357號
聲  請  人  樊蕙君


上列聲請人即被告因竊盜案件，聲請交付卷證影本及錄音光碟，
本院裁定如下：
    主  文
樊蕙君於繳納相關費用後，准予付與本院111年度上易字第1237
號民國111年9月27日準備程序筆錄之電子卷證光碟，並禁止再行
複製、轉拷，且不得散布或為非正當目的之使用。
其他聲請駁回。
　　理  由
一、本件聲請意旨略以:聲請人即被告樊蕙君(下稱被告)聲請付
    與民國111年9月27日準備程序筆錄及該次庭訊光碟，並同意
    法院付與卷證光碟替代卷證影本等語。
二、按被告於審判中得預納費用請求付與卷宗及證物之影本。但
    卷宗及證物之內容與被告被訴事實無關或足以妨害另案之偵
    查，或涉及當事人或第三人之隱私或業務秘密者，法院得限
    制之。被告於審判中經法院許可者，得在確保卷宗及證物安
    全之前提下檢閱之。但有前項但書情形，或非屬其有效行使
    防禦權之必要者，法院得限制之。刑事訴訟法第33條第2項
    、第3項定有明文。又持有第1項及第2項卷宗及證物內容之
    人，不得就該內容為非正當目的之使用，復為同條第5項明
    定。
三、經查:
　㈠聲請付與卷證影本部分
　　被告因不服臺灣士林地方法院111年度易字第42號判決，向
    本院提起上訴，現於本院審理中。被告聲請付與本院111年9
    月27日準備程序筆錄，為保障被告獲悉卷內資訊之權利，爰
    裁定被告於繳納相關費用後，准許付與該次準備程序筆錄之
    電子卷證光碟。另基於被害人之保護與被告權益維護之適當
    權衡，並禁止被告為散布、為非正當目的之使用及再行轉拷
    利用。
　㈡關於聲請交付錄音光碟部分：
    按法院組織法第90條之1第1項前段規定：「當事人及依法得
    聲請閱覽卷宗之人，因主張或維護其法律上利益，得於開庭
    翌日起至裁判確定後六個月內，繳納費用聲請法院許可交付
    法庭錄音或錄影內容。」。然當事人及依法得聲請閱覽卷宗
    之人，因主張或維護其法律上利益，聲請交付法庭錄音或錄
    影內容時，應敘明理由，由法院為許可與否之裁定，法庭錄
    音錄影及其利用保存辦法第8條第1項亦有明文。經查:被告
    並未敘明聲請交付該次錄音光碟之理由為何，依上開說明，
    被告既未具體述明其有何主張或維護法律上利益，實難認其
    有何主張或維護其法律上利益之必要，被告此部分聲請，難
    謂有據，本院自無從准許。
據上論斷，應依刑事訴訟法第220條，裁定如主文。
中　　華　　民　　國　　111 　年　　10　　月　　28　　日
                  刑事第十三庭  審判長法  官  吳冠霆
                                      法  官  邰婉玲
                                      法  官  柯姿佐
以上正本證明與原本無異。
不得抗告。
                                      書記官  蔡硃燕
中　　華　　民　　國　　111 　年　　10　　月　　31　　日